【裁判字號】    89,易,1626
【裁判日期】    900329
【裁判案由】    竊盜等
【裁判全文】
臺灣屏東地方法院刑事判決                        八十九年度易字第一六二六號
    公  訴  人  臺灣屏東地方法院檢察署檢察官
    被      告  乙○○
    被      告  丙○○
    被      告  丁○○
右列被告因竊盜等案件，經檢察官提起公訴（八十九年度偵字第二六０四號），本院
判決如左：
    主  文
乙○○竊盜，累犯，處有期徒刑肆月，如易科罰金，以佰元折算壹日。
丙○○連續收受贓物，累犯，處拘役伍拾日，如易科罰金，以佰元折算壹日。
丁○○連續收受贓物，處拘役肆拾日，如易科罰金，以佰元折算壹日。
    事  實
一、乙○○曾於民國八十六年間因妨害風化案件，經臺灣高等法院臺中分院判處有期
    徒刑三年三月確定，於八十八年十一月十九日執行完畢，而丙○○亦於八十六年
    間因違反麻醉藥品管理條例案件，經本院判處有期徒刑二月確定，於民國八十七
    年六月十一日執行完畢，均不知悔改。
二、乙○○意圖為自己不法之所有，於八十九年四月六日晚上十一時許，在屏東縣恆
    春鎮○○路一二一巷三弄二十二號，見甲○○所有之車號ＰＴＪ︱０１３重型機
    車停放該處，機車鑰匙插在機車電門鎖上未拔起，即徒手竊得該輛機車，得手後
    供己日常代步之用。
三、丙○○、丁○○二人明知上述機車係乙○○所竊得之贓物，卻各基於收受贓物之
    概括犯意，先後於八十九年四月中旬及下旬，連續在屏東縣恆春鎮南灣海邊、海
    水浴場附近等處，向乙○○收受上述贓車各一次，作為代步工具，加以騎用，迨
    八十九年四月二十五日上午十一時許，經警在恆春鎮○○路一六八號前查獲。
四、案經屏東縣警察局恆春分局報請臺灣屏東地方法院檢察署檢察官偵查起訴。
    理  由
一、竊盜部分：
    右開事實，業據被告乙○○於警偵訊及本院審理時坦承不諱，核與被害人甲○○
    指訴失竊之情節相符，並經證人黎凱燕證述屬實，復有車籍作業系統查詢認可資
    料、贓物認領保管單各一紙在卷可資佐證，事證明確，被告乙○○竊盜犯行應可
    認定。
二、贓物部分：
    訊據被告丙○○、丁○○矢口否認有收受贓物犯行，辯稱未曾向乙○○借用機車
    。惟查被告潘明昆、丁○○如何先後向同案被告收受上述贓車等情，已據同案被
    告乙○○在偵查及本院審理中供陳明確，據同案被告乙○○於偵查中供稱：他們
    二人都曾有借騎，借騎時我有跟他們講這是贓車，要騎要自己負責，他們借用一
    、二次，丁○○與丙○○都曾騎用該機車一、二次去買東西，我之前便有表明機
    車係贓車等語（見偵查卷第五頁、第三十八頁），其於本院審理時亦稱：在恆春
    南灣海灣海水浴場附近借給丙○○、丁○○各二次等語（見本院九十年三月十五
    日審判筆錄）。依其前後所供之證詞大致相符，並無矛盾之處，其供詞自有相當
    高之可信度。再被告丁○○、丙○○於偵查中自承與同案被告乙○○為朋友關係
    ，被告丁○○亦於警訊中陳稱與被告乙○○並無仇隙，再參以被警方查獲當天被
    告三人一同外出用餐等情，其等三人應為關係密切且無故怨嫌隙之朋友，衡情，
    同案被告乙○○自無設詞構陷丙○○及丁○○之理，因此，被告丙○○、丁○○
    二人空言否認，殊無可採，綜上，本件事證明確，被告丙○○、丁○○收受贓物
    之犯行亦堪認定。
二、核被告乙○○所為係犯刑法第三百二十條第一項之竊盜罪，而被告丙○○、丁○○則係犯刑法第三百四十九條第一項之收受贓物罪。又被告丙○○、丁○○二人
    所為先後二次收受贓物行為，均時間緊接，所犯罪名相同，顯係出於概括之犯意
    而為之，均為連續犯，應均依刑法第五十六條之規定，以一罪論，並分別加重其
    刑。又被告乙○○曾因妨害風化罪，經法院判處有期徒刑三年三月，於八十八年
    十一月十九日執行完畢，而被告丙○○曾因違反麻醉藥品管理條例案件，經法院
    判處有期徒刑二月確定，於八十七年六月十一日執行完畢，各有臺灣高等法院被
    告前案記錄表一紙在卷可按，五年之內均再犯有期徒刑以上刑之本罪，均為累犯
    ，應依法分別加重其刑，被告丙○○有二種刑之加重事由，應遞加重之。爰審酌
    被告素行、動機、目的、品行、智識程度，所犯情節尚非重大等一切情狀，分別
    量處如主文所示之刑，並均諭知易科罰金之折算之標準。
四、末按本件被告三人係於八十九年四月間，分別犯刑法第三百二十條第一項之竊盜
    罪及刑法第三百四十九條第一項之收受贓物罪，其法定最重本刑分別為五年以下
    有期徒刑及三年以下有期徒刑，依修正前刑法第四十一條規定：犯最重本刑為三
    年以下有期徒刑以下之刑之罪，而受六月以下有期徒刑或拘役之宣告，因身體、
    教育、職業或家庭之關係，執行顯有困難者，得以一元以上三元以下折算一日，
    易科罰金。惟查上開刑法第四十一條，業經立法院修正並經總統於九十年一月十
    日公布，於同月十二日生效，依修正後之刑法第四十一條第一項前段規定：犯最
    重本刑為五年以下有期徒刑之罪，而受六個月以下有期徒刑或拘役之宣告者，得
    予以宣告易科罰金。另刑法第二條第一項前段之規定：行為後法律有變更者，適
    用裁判時之法律，但裁判前之法律有利於行為人者，適用最有利於行為人之法律
    ，係採從新及從輕主義。本件新舊法比較結果，被告乙○○之部分，自以新法得
    易科罰金之規定對被告較為有利，應依從新主義；而被告丙○○、丁○○之部分
    ，則雖無有利或不利之情形，仍應依從新主義。故均應依刑法第二條第一項前段
    之規定，適用上開修正後之刑法第四十一條第一項前段，依法宣告易科罰金，及
    易科罰金之折算標準，併此敘明。
據上論斷，應依刑事訴訟法第二百九十九條第一項前段，刑法第二條第一項前段、第
五十六條、第三百二十條第一項、第三百四十九條第一項、第四十七條、第四十一條
第一項前段，罰金罰鍰提高標準條例第一條前段、第二條，判決如主文。
本案經檢察官陳新君到庭執行職務。
中      華      民      國      九十      年      三    月    二十九    日
                                      臺灣屏東地方法院刑事第三庭
                                          審判長法  官  黃國永
                                                法  官  陳姵君
                                                法  官  余德正
右正本證明與原本無異。
對於本判決如有不服應於收受送達後十日內向本院提出上訴書狀上訴於台灣高等法院
高雄分院並按他造當事人之人數附具繕本。
                                                書記官   曾文玲
中      華      民      國      九十      年      三    月    二十九    日
附錄本判決論罪之法條：
刑法第三百二十條第一項
意圖為自己不法之所有或第三人不法之所有，而竊取他人之動產者，為竊盜罪，處五
年以下有期徒刑、拘役或五百元以下罰金。
刑法第三百四十九條第一項
收受贓物者，處三年以下有期徒刑、拘役或五百元以下罰金。


司法院資訊處製作；財團法人民間司法改革基金會備份。
